臺灣臺北地方法院民事裁定  
111年度勞補字第452號
聲  請  人  吳心懿  
上列聲請人與相對人美商安達產物保險股份有限公司台灣分公司
間請求確認僱傭關係等事件，本院裁定如下：
    主  文
聲請人應於本裁定送達後五日內，向本院繳納調解聲請費新臺幣
伍仟元、補正相對人美商安達產物保險股份有限公司台灣分公司
法定代理人之姓名及住居所、並提出民事起訴狀及其所附證據之
繕本或影本共兩份，逾期未補正，即駁回其訴。 
    理  由
一、按因財產權事件聲請調解，其標的之金額或價額未滿新臺幣
    十萬元者，免徵聲請費；十萬元以上，未滿一百萬元者，徵
    收一千元；一百萬元以上，未滿五百萬元者，徵收二千元；
    五百萬元以上，未滿一千萬元者，徵收三千元；一千萬元以
    上者，徵收五千元；有關勞動事件之處理，依本法之規定；
    本法未規定者，適用民事訴訟法及強制執行法之規定；勞動
    事件，除有下列情形之一者外，於起訴前，應經法院行勞動
    調解程序…。前項事件當事人逕向法院起訴者，視為調解之
    聲請；聲請書狀或筆錄，應載明下列各款事項：…有法定代
    理人者，其姓名、住所或居所，及法定代理人與關係人之關
    係；聲請書狀及其附屬文件，除提出於法院者外，應按勞動
    調解委員二人及應送達相對人人數提出繕本或影本；勞動事
    件…聲請有其他不合法之情形者，應以裁定駁回之。但其情
    形可以補正者，應定期間先命補正；…以起訴視為調解之聲
    請而有前項第二款應以裁定駁回之情形者，應改分為勞動訴
    訟事件後，依民事訴訟法第249條第1項規定，駁回原告之訴
    。民事訴訟法第77條之20、勞動事件法第15條、第16條第1
    、2項、第18條第3項第3款、勞動事件審理細則第15條第6項
    、第18條分別定有明文。
二、經查：聲請人提起本件訴訟請求確認兩造間僱傭關係存在等
    ，為勞動事件，然並無勞動事件法第16條第1項第1款、第2
    款所列情形，於起訴前應經法院行勞動調解程序，因聲請人
    係逕向法院起訴，依勞動事件法第16條第2項規定，視為勞
    動調解程序之聲請。再聲請人未列明相對人法定代理人姓名
    及其住居所，又僅提出起訴狀及所附證據繕本1份，無法供
    本院送達相對人及供勞動調解委員2人使用。另本件聲請人
    之訴訟標的價額及金額核定為新臺幣（下同）16,290,000元
    （計算式：《聲請人主張之月薪262,500元/月+月提繳退休金
    9,000元/月》×12月/年×5年=16,290,000元），依民事訴訟法
    第77條之20第1項、勞動事件審理細則第15條第1項之規定，
    應徵調解聲請費5,000元，聲請人亦未繳納，其調解之聲請
    不合法。茲依勞動事件法第22條第1項但書之規定，限聲請
    人於收受本裁定送達後5日內補正，逾期不補正，即駁回本
    件起訴。　
三、爰裁定如主文。　　　
中　　華　　民　　國　　111 　年　　8 　　月　　24　　日
                        勞動法庭法　官　方祥鴻
以上正本係照原本作成。
本裁定不得抗告。
中　　華　　民　　國　　111 　年　　8 　　月　　24　　日
                                書記官　巫玉媛